【裁判字號】    89,自,380
【裁判日期】    891030
【裁判案由】    詐欺
【裁判全文】
臺灣高雄地方法院刑事裁定                          八十九年度自字第三八號
    自  訴  人  乙○○○有限公司
    法定代理人  甲○○
    被      告  丙○○
右列被告因詐欺案件，經自訴人提起自訴，本院裁定如左：
    主  文
自訴駁回。
    理  由
一、本件自訴意旨如附件自訴狀所載。
二、按法院或受命法官於自訴案件第一次審判期日前訊問及調查結果，如認為案件有
    刑事訴訟法第二百五十二條至第二百五十四條之情形者，得以裁定駁回其自訴，
    同法第三百二十六條第三項定有明文。
三、訊據被告丙○○固坦承於民國八十八年十二月十一日因其所有車號ＥＷ─○五八
    六號自用小客車故障，前往自訴人設於高雄市左營區○○○路三五一號之乙○○
    ○有限公司維修，修車費用共計新台幣（下同）一萬一千九百元，伊僅給付四千
    元，尚七千元未給付等語，惟堅決否認有詐欺之犯行，辯稱：伊修完車先給付四
    千元，因身上錢不夠，伊表示有錢再給，伊與自訴人之負責人甲○○是朋友，餘
    款七千元，已於八十九年八月七日付清，並無詐欺之意思等語。按刑法第三百三
    十九條第一項詐欺罪之成立，以意圖為自己或第三人不法所有，以詐術使人將本
    人或第三人之物交付為要件。所謂以詐術使人交付，必須被詐欺人因其詐術而陷
    於錯誤，若其所用方法，不能認為詐術，亦不致使人陷於錯誤，即不構成該罪，
    最高法院四十六年台上字第二六０號判例可資參照。經查：被告前於上揭時間將
    其所有前開自用小客車送至自訴人處維修，費用一萬一千九百元，被告先給付四
    千元之事實，業據自訴人之法定代理人甲○○具狀陳明，並有汽車修理估價單影
    本一紙在卷可稽，復為被告所不否認，堪信為真實，被告於該小客車維修後尚給
    付四千元，且自訴人亦任由被告將該車駛離，足徵被告於將自用小客車送請自訴
    人維修時，並無意圖為自己不法所有之意圖，自訴人亦不致因此陷於錯誤，抑且
    ，參以被告於本院訊問中亦與自訴人達成民事和解，清償自訴人一萬元，有和解
    書影本在卷可按，綜上以觀，被告應無詐欺之故意，本件僅係單純民事上債務不
    履行之問題，究難遽認其有何施用詐術之行為，更遑論有使自訴人陷於錯誤之情
    形發生。從而被告之行為，自與詐欺取財之犯罪構成要件不相符合，自不能繩以
    詐欺取財罪。此外，本院復查無其他積極證據足資證明被告有何詐欺取財之犯行
    ，其犯罪嫌疑顯有不足，揆諸上揭刑事訴訟法之規定，本件自訴應予駁回。
據上論斷，應依刑事訴訟法第三百二十六第三項、第二百五十二條第十款，裁定如主
文。
中      華      民      國      八十九      年      十    月    三十    日
                                  臺灣高雄地方法院刑事第三庭
                                      法  官   涂  裕  洪
右正本證明與原本無異。
如不服本判決，應於判決送達後五日內，向本院提出抗告狀。
                                      書記官   許  麗  珠
中      華      民      國      八十九      年      十一   月    三    日


司法院資訊處製作；財團法人民間司法改革基金會備份。
